臺灣臺南地方法院刑事判決　　　　　 94年度交簡上字第105號
上　訴　人　臺灣臺南地方法院檢察署檢察官
被　　　告　甲○○
上列上訴人因被告過失傷害案件，不服本院中華民國94年 5月13
日94年度交簡字第 903號刑事簡易判決（原聲請簡易判決處刑案
號：臺灣臺南地方法院檢察署94年度偵字第2021號），提起上訴
，本院管轄之第二審合議庭判決如下：
    主  文
上訴駁回。
甲○○緩刑貳年。
    事  實
一、甲○○於民國九十四年一月十一日下午一時四十分許，駕駛
    車牌號碼Ｃ３－１２７５號自小客車，沿臺南市○○路二九
    九巷由北向南方向行駛，行經上開巷口與小東路口時，本應
    注意汽車行駛時，駕駛人應注意車前狀況，並遵行車道行駛
    ，不得駛入來車車道內，而依當時天候為晴、日間自然光線
    、路面以柏油鋪裝、乾燥而無缺陷，亦無障礙物，視距良好
    之情形，客觀上並無不能注意之情事，詎甲○○竟疏未注意
    ，駕駛上開自小客車駛出上開巷口欲由西向東方向逆向行駛
    小東路，適有乙○騎乘車牌號碼ＶＦＩ─２７２號輕機車沿
    小東路由東向西方向行經上開巷口與小東路口，因閃避不及
    ，與甲○○所駕駛之上開自小客車發生碰撞，致乙○人車倒
    地，受有雙膝擦傷、頭皮血腫、右肘擦傷之傷害。甲○○於
    本件車禍發生後留在現場，並於未被有偵查犯罪職權之機關
    或公務員查知其為犯人前，主動對到場處理之員警表明為肇
    事車輛駕駛人，自首而接受裁判。
二、案經乙○訴由臺南市警察局第五分局報請臺灣臺南地方法院
    檢察署檢察官偵查後聲請以簡易判決處刑。
    理  由
一、訊據被告甲○○對於其因過失而違規駕駛車號Ｃ３－１２７
    ５號自小客車由臺南市○○路二九九巷駛出後欲逆向行駛小
    東路，以致與告訴人乙○所騎乘之車號ＶＦＩ─２７２號輕
    機車發生碰撞，致告訴人受有雙膝擦傷、頭皮血腫、右肘擦
    傷之傷害等情，均坦承不諱，核與告訴人乙○於警詢、偵查
    中指訴之情節（見警卷第一頁、偵查卷第六至七頁）大致相
    符，此外復有道路交通事故現場圖、道路交通事故調查報告
    表（一）、（二）、國立成功大學醫學院附設醫院乙種診斷
    證明書各一紙及現場照片十八幀（見警卷第七、十一至十九
    、二一至二三頁）在卷可資佐證。按汽車行駛時，駕駛人應
    注意車前狀況，並隨時採取必要之安全措施，又汽車在雙向
    二車道行駛時，均應在遵行車道內行駛。在劃有分向限制線
    之路段，不得駛入來車之車道內，道路交通安全規則第九十
    四條第三項、第九十七條第一款、第二款分別定有明文。查
    被告為領有普通小型車駕駛執照之人，此有被告之駕駛執照
    影本附卷可憑（見警卷第九頁），對於上開規定應知之甚稔
    ，為其駕駛自小客車應注意之事項，而本件車禍發生當時，
    天候為晴、日間自然光線、路面以柏油鋪裝，乾燥而無缺陷
    、道路無障礙、視距良好，有前引道路交通事故調查報告表
    （一）可稽，是依當時情況，被告於客觀上並無不能注意之
    情事，詎被告疏未注意，由巷道中轉至小東路時，竟逆向行
    駛，以致與告訴人所騎乘之機車發生碰撞，其違背上開注意
    義務，至為顯明。又告訴人確因本件車禍而受有雙膝擦傷、
    頭皮血腫、右肘擦傷之傷害，亦有前引診斷證明書在卷可稽
    ，是被告之過失行為與告訴人所受之傷害間，亦有相當因果
    關係。本案事證明確，被告過失傷害犯行已堪認定。
二、核被告所為，係犯刑法第二百八十四條第一項前段之過失傷
    害罪。被告於本件車禍發生後留在現場，並於未被有偵查犯
    罪職權之機關或公務員查知其為犯人前，主動對到場處理之
    員警表明為肇事車輛駕駛人，自首而接受裁判，有交通事故
    肇事人自首情形紀錄表一紙（見警卷第五頁）存卷可參，應
    依刑法第六十二條前段之規定減輕其刑。原審以本案事證明
    確，依刑事訴訟法第四百四十九條第一項前段、第四百五十
    四條第二項，刑法第二百八十四條第一項前段、第六十二條
    前段、第四十一條第一項前段，罰金罰鍰提高標準條例第一
    條前段、第二條，逕以簡易判決判處被告拘役四十日，並諭
    知易科罰金之折算標準，認事用法均無違誤，量刑亦屬妥適
    。檢察官據告訴人之請求，以原審量刑過輕為由提起上訴，
    並無理由，應予駁回。末查被告原名鄭正忠，前雖曾因過失
    致死案件，經本院以七十九年度交訴字第三六０號判決判處
    有期徒刑六月確定，於八十年間減刑為有期徒刑三月，而於
    八十年一月二十三日易科罰金執行完畢，然其於上開有期徒
    刑執行完畢後五年以內未曾受有期徒刑之宣告，有臺灣高等
    法院被告全國前案紀錄表、戶役政系統個人姓名／原姓名更
    改資料查詢表在卷可稽，本院復考量被告業已與告訴人達成
    和解，當庭支付告訴人新臺幣四萬五千元，告訴人就本件車
    禍表示不再追究等情（見本院九十四年十月二十六日審判筆
    錄第一至二頁），因認被告經此偵審科刑教訓，當知警惕，
    信無再犯之虞，爰併諭知緩刑二年，以勵自新。
據上論斷，應依刑事訴訟法第四百五十五條之一第一項、第三項
、第三百六十八條，刑法第七十四條第二款，判決如主文。
本案經檢察官丙○○到庭執行職務。
中　　華　　民　　國　　94　　年　　11　　月　　9 　　日
　　　　　　　　　刑事第十一庭  審判長法  官  謝瑞龍
                                      法  官  李東柏
                                      法　官　周紹武
以上正本證明與原本無異。
本判決不得上訴。
　　　　　　　　　　　　　　　      　書記官　鄭佩玉
中　　華　　民　　國　　94　　年　　11　　月　　9 　　日
附錄本案論罪科刑法條全文：
中華民國刑法第二百八十四條第一項
因過失傷害人者，處六月以下有期徒刑、拘役或五百元以下罰金
，致重傷者，處一年以下有期徒刑、拘役或五百元以下罰金。
